臺灣臺北地方法院刑事判決
111年度審易字第1969號
公  訴  人  臺灣臺北地方檢察署檢察官
被      告  鄭力中



上列被告因竊盜案件，經檢察官提起公訴（111年度偵字第27404
號），因被告於本院準備程序中就被訴事實為有罪之陳述，經告
知簡式審判程序意旨，並聽取公訴人及被告之意見後，由本院依
簡式審判程序審理，判決如下：
    主  文
鄭力中犯攜帶兇器毀越安全設備、踰越門窗竊盜罪，處有期徒刑
壹年。未扣案之犯罪所得新臺幣壹萬元、如附表編號5至11所示
之物均沒收，於全部或一部不能沒收或不宜執行沒收時，均追徵
其價額。
    事  實
一、鄭力中意圖為自己不法之所有，基於加重竊盜之犯意，於民
    國111年7月21日凌晨1時03分許，騎乘腳踏車至蕭靜霞所經
    營、位於臺北市○○區○○路0段000巷00號1樓之「亞瑪精品店
    」，持其所有客觀上足對人之生命、身體、安全構成威脅，
    具有危險性而可供兇器使用之老虎鉗1支，破壞該店廁所窗
    戶外作為安全設備使用之鐵窗通風口欄杆後，再踰越上開窗
    戶進入店內，竊取如附表編號1至11所示之物，得手後旋於
    同日凌晨3時53分許離去。惟鄭力中得手後，因故致如附表
    編號5至10所示之物遺落該店後巷及大安森林公園停車場內
    ；至如附表編號11之物，則經鄭力中變賣而獲新臺幣(下同)
     1萬元。嗣經警獲報前往現場，復於111年8月16日10時10分
    許，持本院核發之111年聲搜字第1169號搜索票，前往被告
    位於桃園市○○區○○○街000號7樓之住處，並前往新北市○○區○
    ○路000號對其使用之車牌號碼0000-00號自用小客車執行搜
    索，而扣得如附表編號1至4所示之物（已發還亞瑪精品店）
    ，始悉上情。　
二、案經蕭靜霞訴由臺北市政府警察局大安分局報告臺灣臺北地
    方檢察署檢察官偵查起訴。
    理  由
壹、程序部分：被告鄭力中所犯為死刑、無期徒刑或最輕本刑為
    3年以上有期徒刑以外之罪，且非高等法院管轄第一審案件
    之罪，其於本院準備程序中，就被訴事實為有罪之陳述，經
    告知簡式審判程序之旨，並聽取公訴人及被告之意見後，由
    本院依刑事訴訟法第273條之1第1項規定，裁定進行簡式審
    判程序，且依同法第273條之2、第159條第2項規定，不適用
    傳聞法則有關限制證據能力之相關規定，合先敘明。
貳、實體部分：
一、上開事實，業據被告於警詢及偵查中、本院準備程序中及審
    理時均坦承不諱（見偵字卷第17至24頁、第125至127頁，本
    院卷第61頁、第67頁、第68頁），並有下列所示補強證據可
    資佐證：
　㈠證人即告訴代理人呂學晉於警詢中之證述（見偵字卷第25至2
    7頁、第153至154頁）。
　㈡亞瑪精品店遭竊明細（見偵字卷第33頁）。
　㈢臺北市政府警察局贓物認領保管單（乙聯）（見偵字卷第155
    頁）。
　㈣刑案現場照片（見偵字卷第35至65頁）。
　㈤執行搜索現場蒐證照片（見偵字卷第67至69頁）。
　㈥監視器錄影畫面翻拍照片（見偵字卷第71至80頁）。
二、依上開補強證據，足見被告任意性之自白有相當之證據相佐
    ，且與事實相符，堪可採認為真。本案事證明確，被告有上
    揭事實欄所示犯行，洵堪認定，應予依法論罪科刑。
三、論罪科刑之依據：　
  ㈠按刑法第321條第1項第3款所稱兇器，其種類並無限制，凡客
    觀上足對人之生命、身體、安全構成威脅，具有危險性之兇
    器均屬之，且祇須行竊時攜帶此種具有危險性之兇器為已足
    ，並不以攜帶之初有行兇之意圖為必要（最高法院79年台上
    字第5253號判決先例要旨可資參照）。經查，被告持以行竊
    之老虎鉗1支雖未扣案，惟既足以破壞「亞瑪精品店」之鐵
    窗欄杆，顯見該物品質地堅硬、銳利，若持以攻擊人體自能
    成傷，客觀上當足以對人之生命、身體、安全構成威脅，顯
    為具有危險性之兇器無訛。
　㈡次按刑法第321條第1項第2款於108年5月29日修正公布，5月3
    1日起生效施行，修正前刑法第321條第1項第2款係將「門扇
    」、「牆垣」、「其他安全設備」並列，實務因認為所謂「
    門扇」專指門戶，即分隔住宅或建築物內外之間的出入口大
    門，至於「其他安全設備」乃指門扇、牆垣以外，依通常觀
    念足認防盜之一切設備，如電網、門鎖以及窗戶等是；然修
    法後之刑法第321條第1項第2款將「門扇」修正為「門窗」
    ，觀諸此款修法理由記載：「『門扇』修正為『門窗』……，以符
    實務用語」等語，可知立法者認為過往將窗戶認定為「其他
    安全設備」，而非「門扇」之實務見解易生誤會，為使法條
    用語符合實際狀況，遂予修法，是依照修正後刑法第321條
    第1項第2款，窗戶應屬「門窗」，而非「其他安全設備」。
    至於鐵門窗乃防盜之安全設備，而非單純之門扇（最高法院
    73年度台上字第3398號判決意旨參照）。又本款所謂「毀越
    」，指毀壞與踰越二種情形，如係從門走入或開鎖啟門入室
    ，均不得謂踰越門窗、牆垣或安全設備（最高法院77年度台
    上字第1130號判決意旨參照）。經查，被告持上開老虎鉗1
    支破壞「亞瑪精品店」作為安全設備之鐵窗欄杆，使該鐵窗
    欄杆失去防閑效用後，復踰越窗戶進入店內行竊，按上說明
    ，自屬毀越安全設備並踰越門窗無訛。
　㈢核被告所為，係犯刑法第321條第1項第2款、第3款之攜帶兇
    器毀越安全設備、踰越門窗竊盜罪。起訴書雖漏載起訴法條
    包括刑法第321條第1項第3款，惟已於起訴書犯罪事實欄載
    明被告持客觀上得為兇器使用之老虎鉗敲破該店後方玻璃進
    入店內之犯罪事實，本院自應併予審理。
　㈣爰以行為人之責任為基礎，審酌被告有毒品及多次竊盜前科
    ，此有臺灣高等法院被告前案紀錄表在卷可佐，素行非佳。
    其猶不知悔改，任意竊取他人物品，法治觀念淡薄，所為實
    非可取；參以被告犯後坦承犯行，其所竊得如附表編號1至4
    所示之物，均已由告訴代理人領回一節，有臺北市政府警察
    局贓物認領保管單（乙聯）在卷為憑（見偵字卷第155頁）
    ；至如附表編號5至11所示之物，則未予返還亦未賠償告訴
    人之損失或與之達成和解；另考量被告自述高職畢業之智識
    程度、擔任汽車教練、月收入不穩定、未婚、需扶養雙親等
    家庭生活經濟狀況（見本院卷第69至70頁），暨告訴人所受
    財產損害程度、被告犯罪之動機、目的及手段等一切情狀，
    爰量處如主文所示之刑，以示懲儆。
四、沒收部分：　　
  ㈠犯罪所得部分：　　
 　1、被告竊得如附表編號1至11所示之物，均為被告之犯罪所
      得。除其中附表編號1至4所示之物已發還告訴代理人，業
      經認定如前外，其餘附表編號5至11所示之物，未據扣案
      亦未實際合法發還告訴人，復無過苛調節條款之適用餘地
      ，爰均依刑法第38條之1第1項前段、第3項規定沒收，並
      於全部或一部不能沒收或不宜執行沒收時，均追徵其價額
      。
 　2、又被告竊得附表編號11所示之物後，將之變賣獲得1萬元
      一節，業據被告於偵查中供承在卷（見偵字卷第126頁）
      ，乃被告犯罪所得變得之物，爰依刑法第38條之1第1項前
      段、第3項、第4項規定沒收，並於全部或一部不能沒收或
      不宜執行沒收時，追徵其價額。　
  ㈡供犯罪所用之物部分：未扣案之老虎鉗1支，乃被告所有、供
    其本案犯罪使用一節，固據被告於偵查中供承在卷（見偵字
    卷第127頁），惟上開物品業經被告丟棄一節，業據被告於
    警詢中供承無誤（見偵字卷第21頁），卷內復無證據證明上
    開物品現仍存在而未滅失，爰不予宣告沒收，併此敘明。
據上論斷，應依刑事訴訟法第273條之1第1項、第299條第1項前
段，刑法第321條第1項第2款、第3款、第38條之1第1項前段、第
3項、第4項，刑法施行法第1條之1第1項，判決如主文。
本案經檢察官廖維中提起公訴，檢察官吳春麗到庭執行職務。　
中　　華　　民　　國　　111 　年　　12　　月　　7 　　日
　　　　　　　　　刑事第二十二庭  法　官　葉詩佳
上正本證明與原本無異。 
如不服本判決應於收受送達後20日內向本院提出上訴書狀，並應
敘述具體理由；其未敘述上訴理由者，應於上訴期間屆滿後20日
內向本院補提理由書（均須按他造當事人之人數附繕本）「切勿
逕送上級法院」。告訴人或被害人如對於本判決不服者，應具備
理由請求檢察官上訴，其上訴期間之計算係以檢察官收受判決正
本之日期為準。 因疫情而遲誤不變期間，得向法院聲請回復原
狀。
                                  書記官  巫佳蒨 
中　　華　　民　　國　　111 　年　　12　　月　　7 　　日
附表：
編號 遭竊物品及數量 遭竊物品價值（新臺幣） 贓物返還情形 （新臺幣） 1 FABIANA FILIPPI鐵灰外套1件 7萬5,900元 已取回（見偵字卷第155頁） 2 歐貨黑色洋裝1件 4萬2,500元 已取回（見偵字卷第155頁） 3 JACQUEMUS淺灰零錢包1個 1萬1,800元 已取回（見偵字卷第155頁） 4 NANUSHKA卡其色側背包1個 1萬4,600元 已取回（見偵字卷第155頁） 5 MAISON MARGIELA天空藍手提包1個 3萬7,800元 未取回 6 VALEXTRA深藍色手提包1個 9萬1,500元 未取回 7 BY FAR黃色手提包1個 1萬2,900元 未取回 8 BY FAR綠色手提包1個 1萬6,900元 未取回 9 MARC JACOBS黑色側背包1個 1萬4,800元 未取回 10 MARC JACOBS橘紅側背包1個 1萬7,500元 未取回 11 BOTTEGA VENETA黑色後背包1個 12萬9,000元 未取回，業已變賣獲得1萬元 
附錄本案論罪科刑法條全文：
中華民國刑法第321條
犯前條第1項、第2項之罪而有下列情形之一者，處6月以上5年以
下有期徒刑，得併科50萬元以下罰金：
一、侵入住宅或有人居住之建築物、船艦或隱匿其內而犯之。
二、毀越門窗、牆垣或其他安全設備而犯之。
三、攜帶兇器而犯之。
四、結夥三人以上而犯之。
五、乘火災、水災或其他災害之際而犯之。
六、在車站、港埠、航空站或其他供水、陸、空公眾運輸之舟、
    車、航空機內而犯之。
前項之未遂犯罰之。